【裁判字號】    98,審交訴,233
【裁判日期】    981126
【裁判案由】    公共危險
【裁判全文】
臺灣高雄地方法院刑事判決           98年度審交訴字第233號
公  訴  人  臺灣高雄地方法院檢察署檢察官
被      告  甲○○
上列被告因公共危險案件，經檢察官提起公訴（98年度偵字第20
969 號），嗣於本院準備程序中，被告就被訴事實為有罪之陳述
，經本院告知簡式審判程序之旨，並聽取被告與公訴人之意見後
，合議庭裁定由受命法官獨任進行簡式審判程序，判決如下：
    主  文
甲○○犯肇事致人傷害逃逸罪，處有期徒刑陸月，如易科罰金，
以新臺幣壹仟元折算壹日。緩刑貳年。
    事  實
一、甲○○於民國98年6 月6 日21時許，駕駛車號FG-4931 號自
    用小客車，沿高雄市○○區○○路由北往南方向行駛，於同
    日21時30分許，行至該路段與新莊仔路（翠華路以東稱崇德
    路）口時，本應注意汽車行駛時之車前狀況，並隨時採取必
    要之安全措施，且依當時係日間天氣晴、路面無缺陷、道路
    無障礙物、視距良好等狀況，並無不能注意之情形，竟疏未
    注意，適有乙○○騎乘車號N8Q-160 號普通重型機車沿崇德
    路由東往西方向（欲西行往新莊仔路）行駛而至，甲○○駕
    駛之前開自用小客車左後車身（左後輪附近）因而與乙○○
    騎乘之機車車頭發生碰撞，致乙○○人車倒地，並受有右肩
    挫擦傷、雙肘、右腕、雙手多處擦挫傷、右髖、右膝扭傷、
    頭部外傷等傷害（過失傷害部分未據告訴），甲○○駕車肇
    事致乙○○受傷後，僅略為減速，即基於肇事逃逸之犯意，
    未下車察看乙○○之傷勢或通知警方到場處理，亦未留下任
    何聯絡資料，逕行駕車加速駛離而逃逸，嗣經警據報循線查
    獲。
二、案經高雄市政府警察局左營分局報請臺灣高雄地方法院檢察
    署檢察官偵查起訴。
    理  由
一、本件被告甲○○所犯係死刑、無期徒刑、最輕本刑為3 年以
    上有期徒刑以外之罪，其於準備程序中就被訴事實為有罪之
    陳述，經本院告知簡式審判程序之旨，並聽取公訴人及被告
    意見後，合議庭裁定由受命法官獨任進行簡式審判程序，合
    先敘明。
二、訊據被告對於上揭時、地，因肇事致人傷害逃逸之事實，業
    據其於警詢、偵查及本院審理中坦承不諱，核與被害人乙○
    ○於警詢、證人黃鵬儒於警詢、偵查中之證述相符，並有道
    路交通事故現場圖、道路交通事故調查報告表（一）、（二
    ）各1 份、現場蒐證照片17張、國軍左營總醫院附設民眾診
    療服務處98年6 月7 日診斷證明書等在卷可稽，足徵被告之
    任意性自白核與事實相符，應堪信為真實，可採為本件論罪
    科刑之依據。本案事證明確，被告上揭肇事逃逸之犯行，洵
    堪認定，應予依法論科。
三、核被告所為，係犯刑法第185 條之4 之肇事逃逸罪。又按汽
    車駕駛人，無駕駛執照駕車，酒醉駕車，吸食毒品或迷幻藥
    駕車，行駛人行道或行經行人穿越道不依規定讓行人優先通
    行，因而致人受傷或死亡，依法應負刑事責任者，加重其刑
    至2 分之1 ，道路交通管理處罰條例第86條第1 項，定有明
    文。惟上開應依法加重其刑至2 分之1 之規定，法條既明定
    汽車駕駛人於一定違規之情形（如無駕駛執照駕車，酒醉駕
    車）駕駛汽車致人傷亡，依法應負刑事責任時，始有適用，
    換言之，係肇事者在一定之違規情形下依法應負過失致人於
    死或過失傷害之刑事責任時，始有適用。而刑法第185 條之
    4 ，駕駛動力交通工具肇事，致人死傷而逃逸者之罪，其立
    法意旨係對一般動力交通工具駕駛人肇事致人死傷而逃逸之
    處罰，旨在懲罰肇事逃逸，自無上開道路交通處罰條例第86
    條第1 項之適用（最高法院92度臺非字第60號判決意旨參照
    ），故本件被告雖無照駕車發生交通事故後肇事逃逸，但並
    無上開處罰條例之適用，附此敘明。
四、爰審酌被告駕車肇事而使被害人受有上述傷害，且於肇事後
    竟不知及時予以傷者必要之救助或報警處理，反而逃離現場
    ，極易使傷者喪失第一時間之救治機會，惟念其犯後坦承犯
    行，尚知悔悟，且業與告訴人乙○○就過失傷害部分達成和
    解，賠償告訴人新臺幣（下同）10萬元，故告訴人就過失傷
    害部分並未提出告訴等一切情狀，量處如主文所示之刑，並
    斟酌上開各情及其犯罪情節、從事金融保險業、大學畢業、
    經濟狀況小康等一切情形，諭知以1 千元折算1 日之易科罰
    金折算標準。又被告前未曾因故意犯罪受有期徒刑以上刑之
    宣告，有臺灣高等法院被告前案紀錄表可稽，其因一時失慮
    而觸犯本罪，犯後坦承犯行表明悔悟之意，並已就過失傷害
    部分與告訴人乙○○達成和解，並賠償告訴人，已如前述，
    本院審酌上情認所宣告之刑以暫不執行為適當，爰依刑法第
    74條第1 項第1 款，諭知被告緩刑2 年，以啟自新。
據上論斷，應依刑事訴訟法第273 條之1 第1 項、第284 條之1
、第299 條第1 項前段，刑法第185 條之4 、第41條第1 項前段
、第74條第1 項第1 款，刑法施行法第1 條之1 ，判決如主文。
本案經檢察官杜妍慧到庭執行職務。
中    華    民    國    98    年    11    月    26    日
                  交通法庭  法  官  曾子珍
以上正本證明與原本無異。
如不服本判決，應於收受送達後10日內向本院提出上訴書狀。
中    華    民    國    98    年    11    月    26    日
                            書記官  李承悌
附錄本判決論罪科刑法條全文：
中華民國刑法第185條之4
駕駛動力交通工具肇事，致人死傷而逃逸者，處 6 月以上 5 年
以下有期徒刑。


司法院資訊處製作；財團法人民間司法改革基金會備份。
